臺灣彰化地方法院刑事判決　　　　　　100年度交簡上字第3號
上　訴　人
即　被　告　黃順億
上列上訴人因公共危險案件，不服本院中華民國99年11月9日99
年度交簡字第1450號第一審刑事簡易判決（起訴案號：99年度速
偵字第1655號），提起上訴，本院管轄之第二審合議庭判決如下
︰
    主    文
上訴駁回。
    犯罪事實
一、黃順億前因公共危險案件，經臺灣臺南地方法院於民國96年
    4月24日以96年度交簡字第737號判決判處有期徒刑4月，甫
    於96年6月12日易科罰金執行完畢。詎其仍不知悔改，復於
    99 年8月13日晚上8時許，在彰化縣花壇鄉○○路宜進公司
    前，飲用啤酒5、6罐後，已達不能安全駕駛動力交通工具之
    程度後，竟仍酒後騎乘車牌號碼KXA—067號重型機車，欲返
    回彰化縣彰化市○○里○○街158巷22號住處。嗣於同日晚
    上9 時34分許，行經彰化縣花壇鄉○○街27號前，為警攔檢
    稽查，並以呼氣酒精測試器對其施以呼氣酒精濃度測試，測
    得其呼氣酒精濃度達0.56mg/L，而悉上情。
二、案經彰化縣警察局彰化分局報告臺灣彰化地方法院檢察署檢
    察官偵查並聲請以簡易判決處刑。
    理  由
壹、程序部分：
一、按被告以外之人於審判外之言詞或書面陳述，除法律有規定
    者外，不得作為證據，刑事訴訟法第159條第1項固定有明文
    。然按被告以外之人於審判外之陳述，雖不符前四條之規定
    ，而經當事人於審判程序同意作為證據，法院審酌該言詞陳
    述或書面陳述作成時之情況，認為適當者，亦得為證據。當
    事人、代理人或辯護人於法院調查證據時，知有第159條第1
    項不得為證據之情形，而未於言詞辯論終結前聲明異議者，
    視為有前項之同意，刑事訴訟法第159條之5亦有明文規定，
    其立法意旨在於傳聞證據未經當事人之反對詰問予以核實，
    原則上先予排除，惟若當事人已放棄詰問或未聲明異議，基
    於證據資料愈豐富，愈有助於真實發現之理念，且強化言詞
    辯論原則，法院自可承認該傳聞證據例外擁有證據能力。經
    查，本案下列使用被告以外之人於審判外之書面陳述，性質
    上雖屬傳聞證據，惟經檢察官、被告於本院審理程序時，均
    表示對上開證據沒有意見，又本院審酌該等供述證據作成時
    之情況，並無證據顯示有不法之情狀，且作為本案證據亦屬
    適當，是本院認該等供述證據，依刑事訴訟法第159條之5之
    規定，具有證據能力。
二、本判決下列引用之非供述證據，亦查無證據顯示有非法取得
    或偽造、變造等明顯不實及瑕疵之情形，應均認具有證據能
    力。
貳、實體部分：
一、本案經本院審理結果，認原第一審簡易判決認事用法及量刑
    均無不當，應予維持，均引用如附件第一審刑事簡易判決書
    記載之證據及理由。
二、訊據上訴人即被告黃順億（以下簡稱被告）固坦承於前揭時
    、地，飲酒後騎乘機車為警攔檢稽查，經警以呼氣酒精測試
    器對其酒測，測得呼氣酒精濃度達0.56mg/L之事實，惟矢口
    否認涉有公共危險之犯行，辯稱：警方之酒測器有誤差值，
    而該誤差值為0.025mg/L，故伊酒測值之計算即為0.56mg/L
    減0.025mg/L，等於0.535mg/L，而未達0.55mg/L之公共危險
    程度；另伊酒駕行為雖屬不是，但犯後已知悔改，態度良好
    ，則伊酒測值未達0.55mg/L之公共危險程度，原審量刑顯有
    未妥云云。
三、經查：
  (一)被告確有於99年8月13日晚上8時許，在彰化縣花壇鄉○○路
    宜進公司前，飲用啤酒5、6罐後，仍酒後騎乘車牌號碼KXA
    —067號重型機車，欲返回彰化縣彰化市○○里○○街158巷
    22號住處；嗣於同日晚上9時34分許，行經彰化縣花壇鄉○
    ○街27號前，為警攔檢稽查，並以呼氣酒精測試器對其施以
    呼氣酒精濃度測試，測得其呼氣酒精濃度達0.56mg/L等情，
    業據被告於警詢（見警卷第1至2頁）、偵查（見偵卷第5-6
    頁）、本院準備程序（見本院卷第14-15頁）、審理程序（
    見本院卷第23-25頁）中均供承不諱，復有酒精測定紀錄表
    、刑法第185條之3之案件測試觀察紀錄表、彰化縣警察局彰
    化分局汽機車駕駛人酒後生理協調平衡檢測紀錄表、汽車駕
    駛人酒後生理協調平衡檢測紀錄表、彰化縣警察局舉發違反
    道路交通管理事件通知單（見警卷第3-9頁）附卷可稽；又
    警方對被告進行酒精濃度檢測之呼氣酒精測試器（廠牌IN
    TOXIMETERS，型號AS IV、器號088953號）業經經濟部標準
    檢驗局於99年3月17日檢定合格，檢定有效期限為1年，有經
    濟部標準檢驗局99年3月17日呼氣酒精測試器檢定合格證書
    （見本院卷第19頁）附卷足憑，另依卷附呼氣酒精濃度測試
    紀錄單其上案號欄記載「0110」之字樣可知本案呼氣酒精濃
    度測試器自檢驗合格後係第110次使用（見本院卷第20頁）
    ，並無超過出規定使用之1千次限制，堪認警方以上揭呼氣
    酒精測試器測得被告呼氣酒精濃度達每公升0.56毫克之結果
    應屬準確可採。
  (二)被告雖以警方使用酒測器有0.025之誤差值，質疑本件酒測
    結果之正確性云云。惟查：按刑法第185條之3規定所謂「不
    能安全駕駛」，係抽象危險犯，並不以發生具體危險為必要
    ，對於呼氣酒精濃度已達每公升0.55亳克（0.55亳克／公升
    ）以上，肇事率為一般正常人之10倍，認為已達不能安全駕
    車之標準，此業經法務部88年5月18日以法88檢字第001669
    號函告週知，應為絕對不能安全駕駛動力交通工具；而就醫
    學文獻所知，酒精對人體造成之影響，於呼氣時酒精濃度達
    每公升0.25亳克（約合體內血液中酒精濃度50亳克／公升或
    百分之0.25）即會輕度中毒，造成輕度協調功能降低，呼氣
    酒精濃度達每公升0.5亳克時（約合體內血液中酒精濃度100
    亳克／公升或百分之0.1）屬輕到中度中毒症狀，出現反應
    較慢、感覺減低、影響駕駛之狀況，有行政院國軍退除役官
    兵輔導委員會臺北榮民總醫院88年8月5日（88）北總內字第
    26868號函附卷可據，本件被告經警查獲後測得其呼氣酒精
    濃度達每公升0.56毫克；佐以本案被告飲酒後騎車，為警攔
    查稽查，有對員警指揮及交通號誌無反應或遲緩，駕駛判斷
    力，顯然欠佳；及查獲、測試或訊問過程，有語無倫次、含
    糊不清意識模糊，注意力無法集中；暨查獲、測試或訊問過
    程，有呆滯木僵等情事，且經以生理協調平衡檢測結果，就
    『用筆在兩個同心圓之間的0.5公分環狀帶內，畫另1個圓』
    之項目，亦呈不連續而不合格之情形乙節，此有刑法第185
    條之3之案件測試觀察紀錄表、彰化縣警察局彰化分局汽機
    車駕駛人酒後生理協調平衡檢測紀錄表附卷足參（見警卷第
    4-5頁），綜上研判被告於酒後騎乘機車上路時確實已達不
    能安全駕駛動力交通工具之程度。至被告雖辯以伊當時酒測
    值扣掉誤差值，僅有0.535mg/L，而未達0.55mg/L之公共危
    險程度云云，惟按刑法第185條之3規定所謂「不能安全駕駛
    」，係抽象危險犯，並不以發生具體危險為必要，已如前述
    ，被告徒以上詞置辯，實難採認。
  (三)另被告前於警詢及偵查中均未就上開酒精濃度測試值表示異
    議，且接受酒精測試後，復親自於酒精測定紀錄表上簽名確
    認等情，堪認員警於當日晚上9時34分許，對被告施以該次
    酒精濃度測試，其程序合宜，而無影響被告上開酒測值之正
    確性，至被告徒憑己見，主觀臆測該酒精濃度測試器恐有誤
    差云云，未能提出證明該儀器有何異狀之證據，並不足採。
    綜上所述，本案事證明確，被告犯行堪以認定。
四、核被告所為，係犯刑法第185條之3服用酒類，不能安全駕駛
    動力交通工具而駕駛罪。原審認本件罪證明確，依刑事訴訟
    法第449條第1項前段、第3項，刑法第185條之3、第47條第1
    項、第41條第1項前段，刑法施行法第1條之1第1項，判處被
    告有期徒刑6月，並諭知易科罰金之折算標準，核其認事用
    法均無不當，量刑亦稱妥適，應予維持，被告所為上訴，為
    無理由，應予駁回。
據上論斷，依刑事訴訟法第455條之1第1項、第3項、第373條、
第368條，判決如主文。
本案經檢察官葉柏岳到庭執行職務。
中    華    民    國   100    年    4     月    14    日
                      刑事第二庭  審判長法官  石馨文
                                        法官  江彥儀
                                        法官  郭玄義
以上正本證明與原本無異。
本件不得上訴。
中    華    民    國   100    年    4     月    14    日
                                      書記官  魏嘉信
附件
臺灣彰化地方法院刑事簡易判決        99年度交簡字第1450號
聲  請  人  臺灣彰化地方法院檢察署檢察官
被      告  黃順億  男  31歲（民國○○年○○月○○日生）
                    身分證統一編號：Ｚ000000000號
                    住彰化縣彰化市○○里○○街158巷22號
上列被告因公共危險案件，經檢察官聲請以簡易判決處刑（99年
度速偵字第1655號），本院判決如下：
    主  文
黃順億服用酒類，不能安全駕駛動力交通工具而駕駛，累犯，處
有期徒刑陸月，如易科罰金，以新臺幣壹仟元折算壹日。
    犯罪事實
一、黃順億於民國96年間，因公共危險案件，經臺灣臺南地方法
    院以96年度交簡字第737 號判處有期徒刑4 月確定，甫於96
    年6 月12日易科罰金執行完畢。詎仍不知悔改，復於99年8
    月13日晚間8 時許，在彰化縣花壇鄉○○路宜進公司前飲用
    啤酒5 、6 罐後，明知其控制力及注意力已達無法安全駕駛
    動力交通工具之程度，竟仍於同日晚間9 時許，騎乘車牌號
    碼KXA-067 號重型機車欲返家。嗣於同日晚間9 時30分許，
    行經彰化縣花壇鄉○○街27號前為警攔車稽查，並檢測其呼
    氣酒精濃度，其測定值為0.56MG/L，而查獲上情。
二、案經彰化縣警察局彰化分局報告臺灣彰化地方法院檢察署檢
    察官偵查並聲請以簡易判決處刑。
    理  由
一、被告於警詢及偵訊時對上開犯行均坦承不諱，並有酒精測定
    紀錄表、汽機車駕駛人酒後生理協調平衡檢測紀錄表、刑法
    第185 條之3 案件測試觀察紀錄表、彰化縣警察局舉發違反
    道路交通管理事件通知單各1 紙在卷可稽，而所謂不能安全
    駕駛，並無一定之數值可供界定，係由法院以一般社會通念
    之客觀標準，足生公共危險時即足。目前行政機關取締酒後
    駕車之參考標準，係參考美國、德國及日本等國家所進行之
    酒精濃度與精神狀態之測試實驗，各項實驗均發現凡呼氣中
    酒精濃度達每公升0.55毫克時，就人之生理方面，已產生視
    覺反應遲鈍、影像不能集中、同時不能看清前方路況及車旁
    照後鏡等狀況，及駕駛能力已受有影響、肇事率已為一般人
    10倍之事實。被告於警方查獲時，測得其呼氣中酒精濃度已
    逾每公升0.55毫克，依一般社會通念，已達不能安全駕駛之
    程度。被告服用酒類不能安全駕駛動力交通工具而駕駛之犯
    行，已足認定。
二、核被告黃順億所為，係犯刑法第185 條之3 服用酒類不能安
    全駕駛動力交通工具而駕駛罪。被告有如犯罪事實欄所述之
    科刑及執行紀錄，有臺灣高等法院被告前案紀錄表在卷可稽
    ，其於執行完畢後5 年內再犯本件有期徒刑以上之罪，為累
    犯，應依刑法第47條第1 項之規定加重其刑。爰審酌被告酒
    後駕車，缺乏尊重其他用路人生命、財產安全之觀念，前已
    因酒後駕車遭判刑仍不知悔改再犯本案，惟念其犯後尚能坦
    承犯行而態度良好，及其犯罪之動機、目的、手段等一切情
    狀，量處如主文所示之刑，並諭知易科罰金之折算標準。
三、據上論斷，應依刑事訴訟法第449 條第1 項前段、第3 項，
    刑法第185 條之3 、第47條第1 項、第41條第1 項前段，刑
    法施行法第1 條之1 第1 項，以簡易判決處刑如主文。
四、如不服本件判決，得自收受送達之日起10日內，向本院提起
    上訴。
中    華    民    國    99    年    11    月    9     日
                  交通法庭  法  官  王奕勛
以上正本證明與原本無異。
如不服本判決，應於判決送達後10日內，向本院提出上訴狀（須
附繕本）。
中    華    民    國    99    年    11    月    16    日
                            書記官  戴國安
附錄本案論罪科刑法條全文：
中華民國刑法第185條之3
服用毒品、麻醉藥品、酒類或其他相類之物，不能安全駕駛動力
交通工具而駕駛者，處 1 年以下有期徒刑、拘役或科或併科 15
萬元以下罰金。